# 同一控制下企业合并产生的资本公积，股权转让时的会计处理

提问人：waterkuki 时间：2018-05-21 10:58:21
陈老师，你好! 2015年A公司以向B公司购买C公司100%股权（B公司是A公司100%控股的子公司，C公司是B公司100%控股的子公司），购买价为B公司账面投资成本，C公司净资产低于账面投资成本，A公司将购买成本与C公司净资产的差额确认为资本公积（借方数），该差额实际为C公司的亏损额。 2018 年，A公司将C公司80%股权转让给无关联关系的第三方，请问A公司在转让C公司80%股权时，是否应将之前的资本公积借方数予以转销（仅考虑合并层面），谢谢？

回答人：chenyiwei
从你说的情况看，B是A的全资子公司，C是B的全资子公司，则A向B收购C的100%股权不属于企业合并（C此前已在A的控制范围内），只是其合并报表范围内的重组。因此，A个别报表层面对C的投资成本应按支付给B的收购价款计量，这一过程中不应产生资本公积。对前期误按同一控制下合并进行的会计处理应进行前期差错更正。